# 存货附注的列报

提问人：panwj 时间：2017-04-28 22:37:01
某公司使用标准成本法核算存货的成本，在报表列报时，能否使用“差异成本”作为存货的其中一个明细披露？准则有没有对存货列报时明细必须使用实际成本的要求，依据在哪里？

回答人：chenyiwei
不可以。标准成本法到期末也需要通过对成本差异的分配调整为实际成本，只是日常核算中基于便利日常核算和强化财务管理的目的而设置了差异分析类科目。但从年末财务报表的角度看，仍然是实际成本计量，并且成本差异的分摊方法导致的结果是类似于月末一次加权平均法。附注披露中“成本差异”不能作为一个单独的明细项目。同时，披露的会计政策仍应表述为实际成本法中的月末一次加权平均法。

提问人：panwj 时间：2017-04-29 07:47:38
陈版的见解我也是认同的，但恕我研究不透彻，目前翻遍了准则、指南、讲解，貌似都没找到必须使用实际成本披露的要求？能否指点出处，十分感谢！

回答人：chenyiwei
就是楼下网友提到的存货成本应按实际成本计量的要求，决定了非实际成本计量不是准则接受的处理方式。